# 关于建造合同预计总成本大于总收入时处理的问题

提问人：surring 时间：2015-12-01 13:18:43
各位老师好： 问一个关于建造合同预计总成本大于总收入时处理的问题，准则中规定，当合同预计总成本超过合同总收入的，应当将预计损失确认为当期费用，也就是借记“资产减值损失”，贷记“存货跌价准备”，当最终工程结算的时候，将原记录的存货跌价准备冲减主营业务成本，那么为何不是原路冲回呢？即，借记“存货跌价准备”，贷记“资产减值损失”呢？ 感谢各位老师！！！

回答人：chenyiwei
这个原理和存货跌价准备转回时是冲减营业成本而不是冲减资产减值损失的原因是一样的，因为准则规定“对于已售存货，应当将其成本结转为当期损益，相应的存货跌价准备也应当予以结转”，即此时存货跌价准备作为存货账面价值的一部分予以结转，以账面价值转入营业成本。